【裁判字號】    92,交易,109
【裁判日期】    920528
【裁判案由】    公共危險等
【裁判全文】
臺灣高雄地方法院刑事判決                 九十二年度交易字第一九號
    公  訴  人  臺灣高雄地方法院檢察署檢察官
    被      告  甲○○
右列被告因公共危險等案件，經檢察官提起公訴（九十二年度偵字第四八五九號），
本院判決如左：
    主  文
甲○○服用酒類，不能安全駕駛動力交通工具而駕駛，處罰金壹萬元，如易服勞役，
以佰元折算壹日。
其餘被訴過失傷害罪部分公訴不受理。
    事  實
一、甲○○於民國（下同）九十二年二月二十七日晚間七時十五分許，至高雄市「黃
    鶴樓餐廳」參加其友人之喜宴，而於席間飲用高梁酒之酒類飲料，明知其因飲用
    上開酒類飲料之故，而已達於不能安全駕駛動力交通工具之程度，仍於同日晚間
    八時四十分許，於右開喜宴結束後，貿然駕駛動力交通工具即車牌號碼為ＸＱ—
    七一九六號之自小客車，沿高雄市○○○路三十四號前由南向北起動行駛，其本
    應注意附近人車動態，以避免危險之發生，且其考領有適當之駕駛執照，又該處
    係市區道路○○路面，當時天氣晴朗，夜間照明良好，依客觀之情形，並無不能
    注意之情事，竟因前揭飲用酒類飲料之故，使其反應變慢，感覺減低而疏未注意
    ，適乙○○騎乘ＨＮ三—五三三號機車，其後負載丙○○，沿同方向亦騎乘至自
    強二路三十四號前時，兩車發生擦撞，致乙○○所騎乘之車輛倒地，而使乙○○
    受有頭部外傷、左腕骨折，丙○○則受有頭部外傷、頸部扭傷之傷害（過失傷害
    部分業據撤回告訴，詳後述），經警據報據趕赴現場處理，並對甲○○實施呼氣
    酒精濃度測試，測試結果其呼氣酒精濃度高達每公升零點七二毫克，始查知上情
    。
二、案經高雄市政府警察局新興分局移送臺灣高雄地方法院檢察署檢察官偵查起訴。
    理  由
壹、有罪部分：
一、訊據被告甲○○對於其右開酒後駕駛車輛肇事，並致告訴人乙○○及丙○○受傷
    ，嗣後為警查獲之事實坦承不諱，核與告訴人乙○○及丙○○於本院審理期間到
    院所指述之情節相一致；又被告於上揭時地為警查後，經警施以酒精濃度測試之
    結果，其呼氣所含酒精濃度高達每公升零點七二毫克，有酒精濃度測試表一份在
    卷可稽，而依醫學實驗證明所得之經驗法則，人體呼氣若已達每公升零點五五毫
    克以上，肇事率為一般正常人之十倍，已達不能安全駕車之標準，此經法務部八
    十八年五月十八日法八八檢字第００一六六九號函敘甚詳。又按當人飲酒後，若
    以呼氣酒精濃度測試器測得之呼氣濃度達到每公升零點五毫克時，反應較慢，感
    覺減低，將影響駕駛；達到每公升零點七五毫克時，思考與個性行為均會改變；
    達到每公升一點零毫克時，步態不穩，噁心嘔吐，精神混惑不清晰；達到每公升
    一點五毫克時，說話不清楚，感覺喪失，視力模糊；達到每公升二點零毫克時，
    體溫與血糖均降低，肌肉控制差，甚至會導致癲癇發作；達到每公升三點五毫克
    時，則已經神智不清，反射減低，甚至呼吸抑制，業據行政院國軍退除役官兵輔
    導委員會臺北榮民總醫院以八十八年八月五日（八八）北總內字第二六八六八號
    函示明確。本件被告為警查獲時其吐氣所含酒精濃度既已達每公升零點七二毫克
    ，此有上開酒精測試單可證，依前所述，顯足以使其反應變慢，感覺減低，而影
    響駕駛，其發生肇事之危險性，自高出一般人，又因無其他事證足認被告接受酒
    精之程度，有何特別之處，堪認其應與常人無異，因之，其飲用一定量之酒後所
    會發生之症狀，亦應與一般人無異；復佐以被告在飲用右開酒類飲料後，於駕駛
    車輛起動之際，竟無法注意當時之車況，而未讓由告訴人乙○○所駕駛之車輛先
    行而肇事致發生車禍，足見其確已因飲酒之故，而達於「不能安全駕駛動力交通
    工具」之程度；此外，復有高雄市政府警察局舉發違反道路交通管理事件通知單
    一份、肇事車輛照片六幀、高雄市立大同醫院診斷證明書二份、道路交通事故調
    查紀錄表一份及高雄市政府交通局車輛行車事故鑑定委員會鑑定意見書（高市鑑
    字第九二０三一九三號）一份在卷可資佐證被告甲○○所為本件公共危險罪之犯
    行，綜上所述，本案事證明確，被告犯行洵堪認定，依法應予論科。
二、核被告甲○○所為，係犯刑法第一百八十五條之三之服用酒類，不能安全駕駛動
    力交通工具而駕駛罪。爰審酌被告明知酒後不能安全駕車而駕駛，將致生危害於
    其他用路人之交通安全，仍無視於此，於飲酒過量後仍駕車行駛於公眾往來之道
    路上，並進行肇事，惟念其前未曾受有期徒刑以上刑之宣告，有臺灣高等法院被
    告全國前案紀錄表一份在卷可稽，素行良好，又犯後坦承犯行，態度尚佳，亦深
    具悔意，並已與告訴人乙○○及丙○○達成和解，告訴人乙○○及丙○○亦於本
    院庭訊時當庭撤回對被告甲○○之過失傷害告訴（見本院九十二年五月十四日審
    判筆錄），犯罪所造成之損害已有降低等一切情狀，量處如主文所示之罰金刑，
    並諭知易服勞役之折算標準，以示懲儆
貳、不受理部分：
一、公訴意旨略以：被告甲○○於九十二年二月二十七日下午八時五十五分許，明知
    飲酒後已達不能安全駕駛動力交通工具之程度，詎仍貿然駕駛ＸＱ—七一九六號
    小客車，沿高雄市○○○路三十四號前由南向北起駛時，應注意能注意附近人車
    動態，以避免危險之發生，竟疏未注意，適告訴人乙○○騎乘ＨＮ三—五三三號
    機車，其後負載告訴人丙○○，沿同方向亦騎乘至自強二路三十四號前時，兩車
    發生擦撞，致告訴人乙○○受有頭部外傷、左腕骨折，丙○○則受有頭部外傷、
    頸部扭傷之傷害；因認被告甲○○涉犯刑法第二百八十四條第一項之過失傷害罪
    嫌等語。
二、按告訴乃論之罪，告訴人於第一審辯論終結前，得撤回其告訴；又告訴經撤回者
    ，法院應諭知不受理之判決，刑事訴訟法第二百三十八條第一項，及第三百零三
    條第三款定有明文。
三、本件被告甲○○因過失傷害案件，經檢察官提起公訴，認被告甲○○係犯刑法第
    二百八十四條第一項前段之過失傷害罪，依同法第二百八十七條前段之規定，須
    告訴乃論。茲據告訴人乙○○及丙○○於本院審理中，聲請撤回其告訴（見本院
    九十二年五月十四日審判筆錄），揆諸前開說明，爰不經言詞辯論，逕為諭知不
    受理之判決。
據上論斷，應依刑事訴訟法第二百九十九條第一項前段、第三百零三條第三款、第三
百零七條，刑法第一百八十五條之三、第四十二條第二項，罰金罰鍰提高標準條例第
二條，判決如主文。
本案經檢察官李門騫到庭執行職務。
中      華      民      國    九十二    年      五      月    二十八    日
                                  臺灣高雄地方法院交通法庭
                                      法  官  李怡諄
右正本證明與原本無異。
如不服本判決，應於判決送達後十日內，向本院提出上訴狀。
                                      書記官  陳孟瑩
中    華    民    國    九十二    年       五      月      二十八      日
附錄本件論罪條文：
中華民國刑法第一百八十五條之三
服用毒品、麻醉藥品、酒類或其他相類之物，不能安全駕駛動力交通工具而駕駛者，
處一年以下有期徒刑、拘役或三萬元以下罰金。


司法院資訊處製作；財團法人民間司法改革基金會備份。
